【裁判字號】    89,訴,2760
【裁判日期】    900129
【裁判案由】    毒品危害防制條例
【裁判全文】
臺灣臺中地方法院刑事判決                        八十九年度訴字第二七六號
    公  訴  人  臺灣台中地方法院檢察署檢察官
    被      告  甲○○
    指定辯護人  本院公設辯護人丙○○
右列被告因毒品危害防制條例案件，經檢察官提起公訴（八十八年度偵字第三七八二
號），本院判決如左：
    主      文
甲○○販賣第二級毒品，未遂，處有期徒刑參年捌月，扣案之安非他命壹小包（原重
一‧五八公克，驗餘淨重一‧四八公克）沒收銷燬，0000000000號行動電
話壹支沒收。
    事      實
一、甲○○曾於民國八十八年間，施用第二級毒品安非他命，送觀察勒戒，後因經濟
    拮据，於民國八十九年九月十九日，在台中縣豐原市○○路綽號「小惠」住處，
    認識乙○○，得知乙○○曾有施用第二級毒品安非他命之犯行，乃向乙○○表明
    如有需要安非他命，可向其購買，其聯絡行動電話為Ｚ000000000號，
    並索取乙○○之行動電話Ｚ000000000號碼。繼於翌日即二十日下午八
    時許，主動聯絡乙○○，詢問乙○○是否需要安非他命，乙○○回稱現在沒有空
    ，晚一點再打電話來，甲○○又於九月二十一日中午，再次詢問乙○○是否需要
    安非他命，乙○○遂答應購買新台幣（下同）二千元，並約定當日下午二時許，
    在台中縣豐原市○村路○○○路口之土地公廟前交易。乙○○與甲○○聯絡後，
    旋為臺中憲兵隊調查官么景懷持臺灣臺中地方法院檢察署檢察官核發之搜索票，
    搜索台中縣豐原市○村路九八巷二九弄十三號三樓乙○○住處，臺中憲兵隊調查
    官么景懷發現行動電話Ｚ000000000號可疑，即訊問乙○○，乙○○乃
    供出上情並配合臺中憲兵隊人員，主動以其所有之Ｚ000000000號行動
    電話，撥打甲○○之行動電話為Ｚ000000000號，詢問甲○○是否到達
    交易地點，甲○○回稱：快到了等語，臺中憲兵隊人員乃至台中縣豐原市○村路
    與大明路口之土地公廟前埋伏，隨即逮捕甲○○，並扣得安非他命一包（毛重一
    ‧八一公克，淨重一‧五八公克，送請內政部警政署刑事警察局鑑驗時取○‧一
    ○公克鑑驗，驗餘一‧四八公克）（臺中憲兵隊人員誤載為毛重一．九公克）、
    及甲○○所有供犯罪所用之Ｚ000000000號行動電話一支。
二、案經台中憲兵隊移送臺灣臺中地方法院檢查署檢察官偵查起訴。
          理    由
一、訊據被告甲○○固坦承持有安非他命一包（毛重一‧八一公克，淨重一‧五八公
    克，送請內政部警政署刑事警察局鑑驗時取○‧一○公克鑑驗，餘一‧四八公克
    ），然矢口否認有何販賣安非他命之犯行，並辯稱：乙○○問伊有無安非他命，
    伊說有，伊拿安非他命去找乙○○，本來想要一起施用，結果到乙○○指定的豐
    原市○村路○○○路口土地公廟前，就有一個人來問伊，伊就被抓了，伊想要進
    一步認識乙○○，所以才會提供安非他命給乙○○施用，且證人所打電話係懼怕
    憲兵隊調查官，為了配合調查官釣魚，才打他的電話約伊出現云云。惟查
（一）右揭犯罪事實，業據證人乙○○、臺中憲兵隊調查官么景懷結證甚詳，證人乙
      ○○於檢察官偵訊時結證稱：「八十九年九月二十日晚上他打我行動電話給我
      ，我當時與朋友在聊天，他問我需不需要安非他命，我說我人沒空，要不然要
      等晚一點，可是我有說我回去可能會很晚，所以他即未再打電話給我，九月二
      十一日中午他又再打電話來，問我要不要安非他命，我說好，要二千元，即約
      定在豐原市○村路○○○路口土地公廟前見面，我打完電話，憲兵隊的人即到
      我家來搜索，查到吸食器乙具，我並主動向憲兵隊人員說我是向甲○○買安非
      他命，後來我配合憲兵隊人員查緝甲○○，以我行動電話打甲○○行動電話，
      問他到了否？他說快到了，後來他就被逮捕。」證人乙○○於本院審理時，亦
      再結證同為如上之供稱，並補稱：「是要向他買，我們有說到二千元」。核與
      臺中憲兵隊調查官么景懷結證：「我們八十九年九月二十一日搜索乙○○住處
      時，從其行動電話上之通話記錄上發現前一個門號0000000000號電
      話號碼，我們詢問其此電話號碼何人所有，乙○○稱是甲○○的，是要向甲○
      ○買安非他命，約好時間在土地公廟前以二千元向他買，我們依約定時間、地
      點在土地公廟前逮捕甲○○，並從其身上查獲安非他命一包。」相符，憲兵隊
      調查官么景懷，是先從證人行動電話上之通話記錄上發現前一個門號0000
      000000號電話號碼，才詢問其此電話號碼何人所有，乙○○稱是甲○○
      的，是要向甲○○買安非他命，約好時間在土地公廟前以二千元向他買，然後
      才查問證人，該電話之作用，並非事後才命證人撥打該電話，是被告所辯，該
      電話是調查官為了釣魚使被告出面，才打的，此部分亦不足採，且證人乙○○
      與被告僅係剛認識二天之朋友，彼此毫無恩怨，證人乙○○並無誣陷被告之理
      ，從而其證述甲○○販賣第二級毒品安非他命，應屬真實。
（二）再徵之證人乙○○所有之Ｚ000000000號行動電話通聯記錄，於九月
      二十一日下午一時五十三分五十四秒，證人乙○○以其Ｚ000000000
      號行動電話撥打被告之Ｚ000000000行動電話，有行動電話通聯記錄
      一份附卷可稽，益足證證人之證述為真實。
（三）又被告係六十七年十二月十一日生，證人乙○○則係四十九年十月十三日生，
      二人差距約十八歲，而被告與證人乙○○僅認識二天一節，業據被告供承、證
      人乙○○證述在卷，衡情被告豈可能為進一步認識年長約十八歲之證人乙○○
      ，即無償提供安非他命予證人乙○○施用？被告亦未攜帶安非他命吸食器，以
      便供施用之用，且被告與證人乙○○被查獲後，所採尿液經送驗結果，證人乙
      ○○有甲基安非他命反應，被告均無煙毒或甲基安非他命反應，有憲兵司令部
      刑事鑑識中心鑑驗通知書一份附卷可稽，足證被告辯稱要拿安非他命與乙○○
      共同施用云云，顯係卸責之詞，不足採信。此外，並有安非他命一包（毛重一
      ‧八一公克，淨重一‧五八公克，送請內政部警政署刑事警察局鑑驗時取○‧
      一○公克鑑驗，驗餘淨重一‧四八公克）、行動電話為Ｚ000000000
      號行動電話一支扣案可資佐證，被告犯嫌堪以認定。
二、查安非他命為毒品危害防制條例第二條第二項第二款所稱之第二級毒品。是核被
    告所為，係犯毒品危害防制條例第四條第五項、第二項之販賣第二級毒品安非他
    命未遂罪。被告持有第二級毒品安非他命之低度行為，為販賣之高度行為所吸收
    ，不另論罪。被告甲○○係已著手實施而不遂，為未遂犯，依刑法第二十六條前
    段之規定，減輕其刑，爰審酌被告於八十八年間有施用毒品犯罪前科之品性，有
    被告全國前案紀錄表壹份附卷可證、犯罪之動機、目的、手段，其販賣第二級毒
    品安非他命而未遂，且所查扣安非他命之數量較少，對國民健康及社會治安之危
    害程度，復均否認犯行之犯後態度等一切情狀，量處如主文所示之刑，以示懲儆
    。
三、扣案之安非他命一包（毛重一‧八一公克，淨重一‧五八公克，送請內政部警政
    署刑事警察局鑑驗時取○‧一○公克鑑驗，餘一‧四八公克）、為第二級毒品，
    應依毒品危害防制條例第十八條第一項前段之規定宣告沒收銷燬。扣案之行動電
    話Ｚ000000000號一支，為被告所有，供犯罪所用之物，併依刑法第三
    十八條第一項第二款之規定，諭知沒收。
四、據上論斷，應依刑事訴訟法第二百九十九條第一項前段，毒品危害防制條例第四
    條第五項、第二項、第十八條第一項前段，刑法第十一條前段、第二十六條前段
    、第三十八條第一項第二款，判決如主文。
中      華      民      國    九十    年      一      月    二十九      日
                       臺灣臺中地方法院刑事第七庭
                                      法  官  黃  松  竹
右正本證明與原本無異。
如不服本判決，應於判決送達後十日內向本院提出上訴狀，上訴於台灣高等法院台中
分院（須附繕本）。
                                      書記官
中      華      民      國    八十八    年      六      月      九      日
附錄法條：毒品危害防制條例第四條第二項、第五項
毒品危害防制條例第四條第二項：製造、運輸、販賣第二級毒品者，處無期徒刑或七
年以上有期徒刑，得併科新台幣七百萬元以下罰金。
毒品危害防制條例第四條第五項：前四項之未遂犯罰之。


司法院資訊處製作；財團法人民間司法改革基金會備份。
